【裁判字號】    95,訴,81
【裁判日期】    950809
【裁判案由】    毒品危害防制條例
【裁判全文】
臺灣臺東地方法院刑事判決                95年度訴字第81號
公  訴  人  臺灣臺東地方法院檢察署檢察官
被      告  乙○○
                    39號
                    （另案於臺灣臺中監獄執行中）
上列被告因毒品危害防制條例案件，經檢察官提起公訴（95年度
偵字第972號），被告於本院準備程序進行中，就被訴事實為有
罪之陳述，經告知簡式審判程序之旨，並聽取當事人之意見後，
本院合議庭裁定由受命法官獨任進行簡式審判程序，判決如下：
    主  文
乙○○轉讓第一級毒品，累犯，處有期徒刑壹年肆月。
    事  實
一、乙○○前因施用第一毒品案件，經本院於民國93年1月12日
    以92年度訴字第209號判處有期徒刑10月確定，於93年8月19
    日縮刑期滿執行完畢。詎猶不知悔改，明知海洛因屬毒品危
    害防制條例管制之第一級毒品，依法不得轉讓，竟基於轉讓
    第一級毒品之犯意，於94年11月23日下午2時許，在臺東縣
    臺東市○○街113號13樓之7黃國源住處，無償將重約0.2公
    克之海洛因轉讓予黃國源（業經檢察官聲請強制戒治中）。
    嗣於同年月日下午4時許，在上址為警查獲，並扣得乙○○
    預備供己施用之海洛因29包（淨重共0.68公克，施用部分另
    案審理，此部分扣案物品應於該案另行處理）。
二、案經臺灣臺東地方法院檢察署檢察官自動檢舉偵查起訴。
    理  由
一、訊據被告乙○○就上揭犯罪事實於本院審理時自白不諱，與
    證人黃國源於偵查中證述之情節互核相符，又被告及證人黃
    國源經採尿檢驗結果，均呈現有鴉片類陽性反應，亦有臺東
    縣警察局94年12月15日函附之真實姓名對照表、慈濟大學濫
    用藥物檢驗中心檢驗總表各1紙在卷可按，又被告經警查獲
    時扣得預備供己施用之海洛因29包（淨重共0.68公克），經
    鑑定結果，亦含有第一級毒品海洛因成分，有法務部調查局
    調科壹字第260000310號鑑定通知書附卷可稽，亦足認定被
    告確有取得大量毒品之可能，足認被告前揭自白與事實相符
    ，堪予採信。本案事證明確，被告犯行已堪認定，自應依法
    論科。
二、被告乙○○行為後，刑法業於94年2月2日經總統以華總一義
    字第09400014901號令修正公布，並於95年7月1日施行（下
    稱新刑法，修正前刑法下稱舊刑法），刑法施行法第1條之1
    亦於95年6月14日經總統以華總一義字第09500085181號令公
    布施行，參酌最高法院95年5月23日刑事庭第8次會議決議，
    新刑法第2條第1項之規定，係規範行為後法律變更所生新舊
    法律比較適用之準據法，於新刑法施行後，應適用新刑法第
    2條第1項之規定，為「從舊從輕」之比較。另於比較時應就
    罪刑有關之共犯、未遂犯、想像競合犯、牽連犯、連續犯、
    結合犯，以及累犯加重、自首減輕暨其他法定加減原因（如
    身分加減）與加減比例等一切情形，本於統一性及整體性原
    則，綜其全部罪刑之結果而為比較。被告行為後，新刑法第
    47條第1項規定「受徒刑之執行完畢，或一部之執行而赦免
    後，五年以內故意再犯有期徒刑以上之罪者，為累犯，加重
    本刑至二分之一」，與舊刑法第47條規定「受有期徒刑之執
    行完畢，或受無期徒刑或有期徒刑一部之執行而赦免後，五
    年以內再犯有期徒刑以上之罪者，為累犯，加重本刑至二分
    之一」不同，而依被告之前科紀錄，無論依修正前後刑法第
    47條之規定均構成累犯，經綜其全部罪刑之結果而為比較，
    新刑法並非有利於被告，應一體適用舊刑法之規定，合先敘
    明。核被告所為，係涉犯毒品危害防制條例第8條第1項轉讓
    第一級毒品罪。被告前因施用第一級毒品案件，經本院於民
    國93年1月12日以92年度訴字第209號判處有期徒刑10月確定
    ，於93年8月19日縮刑期滿執行完畢，有臺灣高等法院被告
    前案紀錄表在卷可佐，其於有期徒刑執行完畢後，5年內再
    犯本案有期徒刑以上之罪，為累犯，應依舊刑法第47條規定
    加重其刑。爰審酌被告前有肅清煙毒條例、毒品等多項前科
    ，再犯本案之罪，更擴大毒品對他人之危害，顯然無視法律
    制裁，前次刑之宣告及執行，尚未能收矯治之效，兼衡其經
    查獲後坦認犯行之態度，轉讓毒品數量、次數，及其犯罪動
    機、目的等一切情狀，量處如主文所示之刑，以示警懲。
據上論斷，應依刑事訴訟法第273條之1第1項、第299條第1項前
段，毒品危害防制條例第8條第1項，刑法第2條第1項前段、第11
條、修正前刑法第47條，判決如主文。
本案經檢察官甲○○到庭執行職務。
中    華    民    國    95    年    8     月     9    日
                  刑事第一庭  法  官  呂煜仁
以上正本證明與原本無異。
如不服本判決，應於判決送達後10日內向本院提出上訴狀（須附
繕本）。
「切勿逕送上級法院」
                              書記官  王希文
中    華    民    國    95    年    8     月    10    日
附錄法條：
毒品危害防制條例第8條
轉讓第一級毒品者，處1 年以上7 年以下有期徒刑，得併科新臺
幣1 百萬元以下罰金。
轉讓第二級毒品者，處6 月以上5 年以下有期徒刑，得併科新臺
幣70萬元以下罰金。
轉讓第三級毒品者，處3 年以下有期徒刑，得併科新臺幣30萬元
以下罰金。
轉讓第四級毒品者，處1 年以下有期徒刑，得併科新臺幣10萬元
以下罰金。
前四項之未遂犯罰之。
轉讓毒品達一定數量者，加重其刑至二分之一，其標準由行政院
定之。


司法院資訊處製作；財團法人民間司法改革基金會備份。
